臺灣士林地方法院民事判決　九十一年度簡上字第一七二號
　　上　訴　人　丙○○
　　訴訟代理人　鄭正忠律師
　　被 上訴 人　甲○○
　　　　　　　　乙○○
　　訴訟代理人
　　複 代理 人　黃淑怡律師
　　　　　　　　張凱輝律師
右當事人間返還房屋等事件，上訴人對於中華民國九十一年七月三十日本院內湖簡易
庭九十一年度湖簡字第一一二號第一審判決提起上訴，請求就假執行部分先為辯論，
本院判決如左：
    主      文
上訴駁回。
原判決第一項所命之給付，如上訴人於假執行程序實施前以新台幣拾陸萬肆仟貳佰
元為被上訴人甲○○供擔保，得免為假執行。
原判決第二項所命之給付，如上訴人於假執行程序實施前以新台幣陸拾柒萬元為被上
訴人乙○○供擔保，得免為假執行。
    事實及理由
一、上訴人主張：原審就上訴人主張之事實，未予詳查，率爾為上訴人敗訴之判決，
    且上訴人迭於言詞辯論期日，請求法院駁回被上訴人假執行之聲請，且如受不利
    判決，願供擔保准免為假執行之宣告，惟原審法院對此漏未斟酌，為免執行法院
    之強制執行程序，造成事後無法彌補之嚴重後果，請求駁回被上訴人假執行之聲
    請，或准上訴人供擔保免為假執行之宣告，為此聲明：原判決關於假執行之宣告
    廢棄，如受不利判決，願供擔保，請准宣告免為假執行，並請求依民事訴訟法第
    四百五十五條規定，就關於假執行之上訴，先為辯論及裁判。
二、被上訴人則以：兩造間租約即將屆期，上訴人並未受有難以回復之損害，如不先
    為假執行，反而是被上訴人受有損害等語為辯，並聲明：上訴人關於假執行之上
    訴及供擔保免為假執行之聲請均駁回。
三、按就第四百二十七條第二項訴訟所為被告敗訴之判決，應依職權宣告假執行，民
    事訴訟法第三百八十九條第一項第三款定有明文。查本件被上訴人本於兩造間租
　　賃契約關係，請求上訴人給付租金及返還租賃物，核屬民事訴訟法第四百二十七
　　條第二項第一款、第八款「因建築物或其他工作物定期租賃或定期借貸關係所生
　　之爭執涉訟者」「因請求利息、紅利、租金、贍養費、退職金或其他定期給付涉
　　訟者」之訴訟，是原審就上訴人敗訴部分，依民事訴訟法第三百八十九條第一項
　　第三款依職權為假執行之宣告，即無不合，上訴人就假執行部分之上訴，為無理
　　由。另按關於言詞辯論所定程式之遵守，專以筆錄證之，民事訴訟法第二百十九
　　條定有明文；次按法院依法製成之筆錄，為公文書之一種，苟非確有反證足以證
　　明其記載不實，即不容空言指為錯誤，亦為最高法院二十年上字第二九四號判例
　　意旨所明揭，本件上訴人另於訴狀中主張曾迭於第一審言詞辯論期日，請求法院
　　駁回被上訴人假執行之聲請，且如受不利判決，願供擔保准免為假執行之宣告云
　　云，惟遍查原審歷次言詞辯論筆錄，均無上訴人關於前開聲明之記載，依前揭說
　　明，其關於此部分之主張，即難謂實在；況果上訴人確曾於原審為上述聲明，亦
　　屬裁判脫漏之問題，應向原審聲請補充判決（民事訴訟法第二百三十三條），其
　　據此並列為上訴理由，請求廢棄原審關於假執行之宣告，洵屬無據。
四、按法院得宣告被告於假執行程序實施前預供擔保，或將請求之標的物提存而免為
    假執行；又第二審法院應依聲請，就關於假執行之上訴，先為辯論及裁判，民事
    訴訟法第三百九十二條後段、第四百五十五條分別定有明文，又前開規定準用於
    簡易程序之上訴程序，亦民事訴訟法第四百三十六條之一第三項所明定，是上訴
    人在原審縱未陳明願供擔保請求免為假執行，仍得在提起上訴時，促請第二審法
    院為此宣告，並得聲請第二審法院就此先為辯論及裁判。從而，上訴人就假執行
    部分之上訴，為無理由，惟上訴人陳明願供擔保，請准宣告免為假執行，核無不
    合，爰酌定如主文第二、三項所示之擔保金額准許之。
五、據上論結，本件假執行之上訴為無理由，依民事訴訟法第四百六十三條之一第三
    項、第四百五十五條、第四百四十九條第一項、第四百六十三條、第三百九十二
    條判決如主文。
中　　　華　　　民　　　國　　九十一　　年　　 十二　　 月　　 十六　　 日
                                   臺灣士林地方法院民事第二庭
~B審判長法官　李玉卿
~B法　　　官　張國勳
~B法　　　官　王本源
右為正本係照原本作成。
本判決不得上訴。
中　　　華　　　民　　　國　　九十一　　年　　 十二　　 月　　 十八　　 日
~B法院書記官　翁禎謙
